# 房屋租赁

提问人：hcl1986 时间：2013-08-14 14:02:20
我认为应当作为管理费用抵减项，因为如果职工不支付象征性的租金，应当按照企业自有房产的折旧计入管理费用，所以员工支付的象征性租金应当冲减管理费用。

回答人：chenyiwei
基本赞同此观点。

提问人：gzgyi521 时间：2013-08-14 21:39:51
恩恩，因为走收入我觉得别扭，所以问下，谢谢啦

回答人：chenyiwei
是这样。支付方式差异不影响交易的经济实质。此处向职工收取的部分租金更适合于作为费用的抵减项，不适合于确认为收入。